【裁判字號】    98,訴,285
【裁判日期】    980609
【裁判案由】    毒品危害防制條例
【裁判全文】
臺灣基隆地方法院刑事判決               98年度訴字第285號
公  訴  人  臺灣基隆地方法院檢察署檢察官
被      告  甲○○
                    （另案於臺灣基隆監獄執行）
上列被告因毒品危害防制條例案件，經檢察官提起公訴（98年度
毒偵字第228 號），被告於準備程序進行中，就被訴事實為有罪
之陳述，經本院合議庭裁定由受命法官獨任進行簡式審判程序，
判決如下：
    主  文
甲○○施用第一級毒品，累犯，處有期徒刑柒月。
    事  實
一、甲○○凱有下列前案紀錄（構成累犯），及施用毒品執行觀
    察、勒戒、強制戒治之紀錄：
  (一)前因初犯施用毒品案件，經觀察、勒戒後，認有繼續施用毒
    品之傾向，經法院裁定強制戒治，俟民國89年12月26日始因
    停止戒治並付保護管束而經釋放出所，90年5 月4 日管束期
    滿未經撤銷而完成其毒癮戒斷療程，並由臺灣板橋地方法院
    檢察署檢察官於90年5 月16日，以90年度戒毒偵字第345 號
    為不起訴處分確定。
  (二)其後，又分別因(甲)於前揭(一)所述之強制戒治執行完畢以後之
    五年以內，再犯施用毒品案件（二犯施用毒品案件），由臺
    灣基隆地方法院檢察署檢察官提起公訴，經本院於94年2 月
    17日，以94年度訴字第41號判決有期徒刑八月確定；(乙)犯竊
    盜案件，經本院於94年4 月25日，以94年度基簡字第177 號
    判決有期徒刑六月確定；(丙)犯詐欺案件，經本院於94年4 月
    25日，以94年度基簡字第177 號判決有期徒刑六月確定；(丁)
    三犯施用毒品案件，由臺灣基隆地方法院檢察署檢察官提起
    公訴，經本院於94年7 月8 日，以94年度訴字第349 號判決
    有期徒刑十月、五月，應執行有期徒刑一年二月確定。所犯
    (甲)(乙)(丙)三案，則經合併定刑為有期徒刑一年二月（本院94年
    度聲字第872 號裁定），再與所犯(丁)案合併計算執行期間，
    94年5 月21日發監執行、96年7 月4 日執行完畢（構成累犯
    ）。
二、詎其猶不知悔改，復基於施用第一級毒品海洛因之犯意，於
    97年12月21日中午在其位於基隆市仁愛區○○○路104 巷94
    號1 樓住處，將第一級毒品海洛因置入注射針筒內，摻水混
    合注射手肘內側皮膚靜脈血管處之方式，非法施用第一級毒
    品海洛因1 次。嗣因其係毒品列管調驗人口，經警通知到場
    採尿送驗，結果呈嗎啡類陽性反應，而查悉上情。
三、案經臺北縣政府警察局樹林分局報告臺灣基隆地方法院檢察
    署檢察官偵查起訴。
    理  由
一、本件被告所犯者非為死刑、無期徒刑、最輕本刑為3 年以上
    有期徒刑之罪或高等法院管轄第一審案件，其於準備程序進
    行中，先就被訴事實為有罪之陳述，經告知其簡式審判程序
    之旨，並聽取公訴人及被告之意見後，本院依刑事訴訟法第
    273 條之1 第1 項之規定，裁定由受命法官獨任進行簡式審
    判程序，且依同法第273 條之2 規定，簡式審判程序之證據
    調查，不受第159 條第1 項、第161 條之2 、第161 條之3
    、第163 條之1 及第164 條至第170 條規定之限制，合先敘
    明。
二、上開事實，業據被告於本院準備程序及審理時坦承在卷，而
    被告為警查獲所採集之尿液經送驗結果，呈嗎啡之陽性反應
    ，此有臺灣檢驗科技股份有限公司濫用藥物尿液檢驗報告1
    份附卷可稽。又其前因初犯施用毒品案件，經觀察、勒戒後
    ，認有繼續施用毒品之傾向，經法院裁定強制戒治，俟89年
    12月26日始因停止戒治並付保護管束而經釋放出所，90年5
    月4 日管束期滿未經撤銷而完成其毒癮戒斷療程，並由臺灣
    板橋地方法院檢察署檢察官於90年5 月16日，以90年度戒毒
    偵字第345 號為不起訴處分確定等情，亦有全國施用毒品案
    件紀錄表、臺灣高等法院被告前案紀錄表各1 份附卷足佐。
    綜上所陳，綜上所陳，被告於前次強制戒治於90年5 月4 日
    執行完畢，5 年內業已再犯上述事實欄一、(二)所示之施用毒
    品違反毒品危害防制條例案件，經法院判處罪刑確定，其又
    再犯本案施用第一級毒品海洛因，罪證明確，犯行洵堪認定
    ，自應依法論科。
三、論罪科刑部分：
  (一)查海洛因係毒品危害防制條例第2 條第2 項第1 款所定之第
    一級毒品，核被告所為係犯毒品危害防制條例第10條第1 項
    之施用第一級毒品罪。被告持有第一級毒品海洛因之低度行
    為，應為施用第一級之高度行為所吸收，不另論罪。
  (二)被告有事實欄一、所載之前案紀錄暨科刑執行情形，有臺灣
    高等法院被告前案紀錄表在卷可稽，其於受上述事實欄一、
    (二)所示有期徒刑之執行完畢後，5 年內故意再犯有期徒刑以
    上之本罪，為累犯，應依刑法第47條第1 項之規定加重其刑
    。
  (三)爰審酌被告犯罪之動機、曾有施用毒品之前科仍不知戒除，
    惟犯罪後坦承犯行，且所犯之施用毒品犯行乃戕害自己身心
    健康，並未危及他人等一切情狀，量處如主文所示之刑。
據上論斷，應依刑事訴訟法第273 條之1 第1 項、第299 條第1
項前段，毒品危害防制條例第10條第1 項、第23條第2 項，刑法
第11條前段、第47條第1 項，判決如主文。
本案經檢察官乙○○到庭執行職務。
中    華    民    國    98    年    6     月    9     日
                  刑事第三庭法  官  黃永定
以上正本證明與原本無異。
如不服本判決應於收受送達後10日內向本院提出上訴書狀，並應
敘述具體理由；其未敘述上訴理由者，應於上訴期間屆滿後20日
內向本院補提理由書（均須按他造當事人之人數附繕本）「切勿
逕送上級法院」。
中    華    民    國    98    年    6     月    9     日
                            書記官  劉珍珍
附錄論罪法條：
毒品危害防制條例第10條第1項
I施用第一級毒品者，處 6 月以上 5 年以下有期徒刑。


司法院資訊處製作；財團法人民間司法改革基金會備份。
